【裁判字號】    98,交聲,913
【裁判日期】    990210
【裁判案由】    聲明異議
【裁判全文】
臺灣臺南地方法院交通事件裁定       98年度交聲字第913號
移送機關    交通部公路總局嘉義區監理所台南監理站
異議人即
受處分人    甲○○
上列受處分人因違反道路交通管理處罰條例案件，對於交通部公
路總局嘉義區監理所台南監理站民國98年7月6日所為之裁決處分
（處分案號：嘉監南字第裁74-M00000000號），聲明異議，本院
裁定如下：
    主  文
異議駁回。
    理  由
一、原處分意旨略以：異議人即受處分人甲○○（下稱異議人）
    所有車牌號碼L9J-151號重型機車，於民國98年4月29日17時
    13分許，經人駕駛行經台南縣新化鎮○○路與中興路口時，
    因機器腳踏車駕駛人未依規定載安全帽，及有違反道路交通
    管理處罰條例之行為，拒絕停車接受稽查而逃逸等交通違規
    行為，遭台南縣警察局新化分局員警依法逕行製單舉發，嗣
    經交通部公路總局嘉義區監理所台南監理站（下稱移送機關
    ）以其違規事證明確，依道路交通管理處罰條例第31條第6
    項、第60條第1項及第63條第1項第1款（原裁決書漏載第1款
    ）及違反道路交通管理事件統一裁罰基準表等規定，合計裁
    處罰鍰新台幣3,500元，並記違規點數1點。
二、聲明異議意旨略以：異議人所有之L9J-151號機車係上下班
    騎乘之用，異議人上班地點在歸仁，下班時間為5點20分，
    不可能於上開違規時間地點出現在新化，為此聲明異議，請
    求撤銷原處分等語。
三、按機器腳踏車駕駛人或附載座人未依規定戴安全帽者，處駕
    駛人新台幣500元罰鍰；又汽車駕駛人，駕駛汽車有違反本
    條例之行為，經交通勤務警察或依法令執行交通稽查任務人
    員制止時，不聽制止或拒絕停車接受稽查而逃逸者，除按各
    該條規定處罰外，處新台幣3,000元以上6,000元以下罰鍰，
    道路交通管理處罰條例第31條第6項、第60條第1項分別定有
    明文。又汽車駕駛人有第60條第1項情形之一者，記違規點
    數1點，道路交通管理處罰條例第63條第1項第1款定有明文
    。
四、經查：
  (一)異議人遭警舉發，於98年4月29日17時13分許，在台南縣新
    化鎮○○路與中興路口時，因有騎乘車牌號碼L9J-151號機
    車未戴安全帽之行為，及有違反道路交通管理處罰條例之行
    為，拒絕停車接受稽查而逃逸等交通違規行為遭警舉發，有
    台南縣警察局98年4月29日南縣警交字第M00000000號舉發違
    反道路交通管理事件通知單1份附卷可稽。
  (二)惟異議人辯稱並無於上開時、地有騎乘機車未戴安全帽及拒
    絕停車接受稽查而逃逸之行為云云，然異議人於上揭時、地
    ，有違反道路交通管理處罰條例之行為且拒絕接受稽查而逃
    逸等情，業經舉發員警陳述舉發經過為：「呂俊慶於98年4
    月29日下午16時至18時與警員李崑安擔服巡邏勤務，於同日
    下午17時00分分局勤務中心通報執行機動路檢，呂俊慶選定
    新化鎮○○路與中興路口（中正路南往北方向）為路檢位置
    ，於17時13分見1名女性民眾騎乘機車未戴安全帽沿中正路
    南往北方向行駛而來，遂嗚笛並手持指揮棒示意攔停，該女
    性騎士未接受警方攔停反而加速離去，呂俊慶見狀迅速記下
    該車L9J-151號車牌號碼後，以無線電呼叫值班同仁查詢L9J
    -151號重機車車籍並列印，返所核對該車籍資料無誤後即予
    以逕行舉發（南縣警交字第M00000000號），舉發並無不當
    。」等語，有台南縣警察局新化分局98年8月14日南縣化警
    四字第0980008763號函1份暨檢送之員警職務報告書、車籍
    查詢資料、電腦資料查詢紀錄簿及中正路、中興路口之監視
    系統照片影本各1份附卷可參；且本院亦於98年9月17日將舉
    發照片檢送予異議人，並命其5日內表示意見，然迄今異議
    人均未表示任何意見，是經核上開資料，足證異議人於上開
    時、地，確有駕駛機車未依規定戴安全帽及違反道路交通管
    理處罰條例之行為，經交通勤務警察制止時，不聽制止或拒
    絕停車接受稽查而逃逸之行為。因此，異議人前開所辯，實
    不足採。從而，異議人之上述違規事實，應堪認定。
五、綜上所述，異議人於前揭時、地，有上述違規行為，既堪認
    定，則移送機關據此依道路交通管理處罰條例第31條第6項
    、第60條第1項及第63條第1項第1款及違反道路交通管理事
    件統一裁罰基準表等規定，合計裁處罰鍰新台幣3,500元，
    並記違規點數1點等處分，並無違誤；從而，本件異議，並
    無理由，應予駁回。
六、據上論斷，應依道路交通管理處罰條例第87條第2項、道路
    交通案件處理辦法第19條，裁定如主文。
中    華    民    國    99    年    2     月    10    日
                     交通法庭   法  官   陳淑勤
以上正本證明與原本無異。
如不服本裁定，應於送達後5日內，向本院提出抗告狀。
                                書記官   謝國欽
中    華    民    國    99    年    2     月    10    日

司法院資訊處製作；財團法人民間司法改革基金會備份。
